【裁判字號】    99,台抗,410
【裁判日期】    990513
【裁判案由】    違反槍砲彈藥刀械管制條例等罪駁回聲請具保停止羈押
【裁判全文】
最高法院刑事裁定              九十九年度台抗字第四一０號
抗  告  人  臧慶國
上列抗告人因違反槍砲彈藥刀械管制條例等罪案件，不服台灣高
等法院中華民國九十九年三月三十一日駁回其聲請具保停止羈押
之裁定（九十九年度聲字第六九六號），提起抗告，本院裁定如
下：  
    主  文
抗告駁回。
    理  由
本件抗告人臧慶國前經原審法院以其涉犯槍砲彈藥刀械管制條例
等罪嫌重大，且有刑事訴訟法第一百零一條第一項第三款（即所
犯為最輕本刑五年以上有期徒刑之罪）之情形，認非予羈押，顯
難進行審判及保全刑罰之執行，而於民國九十八年十月十四日起
執行羈押。嗣以其犯罪嫌疑重大，復有同法第一百零一條第一款
、第三款（即除所犯為最輕本刑五年以上有期徒刑之罪外，併有
逃亡之虞)之情形，認羈押原因尚未消滅，經先後延長羈押後，
再裁定自九十九年三月十四日起延長羈押二月。原裁定以抗告人
聲請意旨略稱：伊尚無前科，並無改造槍枝之故意及危險，本件
相關證據業已調查完畢，無保全之必要與困難，而伊復無逃亡、
滅證之虞，實無羈押必要。請求准予具保，以利處理家中事務等
語。而抗告人所涉本件改造手槍及持有子彈等犯罪事實，業經該
院判處罪刑（定應執行之刑有期徒刑五年八月，併科罰金新台幣
二十萬元），尚未確定在案。其所犯屬最輕本刑五年以上有期徒
刑之罪，有侵害人民身體、生命具嚴重影響社會治安之危險性，
若准予具保停止羈押，日後恐有逃亡而難以進行審判程序及保全
刑罰執行之虞，其上述羈押原因不因具保而消滅。因認抗告人請
求具保停止羈押為無理由，而予以駁回，經核於法尚無違誤。抗
告意旨略以：伊前無不良素行，有正當職業，並無逃亡或滅證導
致顯難進行追訴、審判或執行之危險，復有家中事務亟代處理，
基於人權保障，自應准予具保以代羈押。原裁定一方面謂伊並未
持槍犯罪，復又指伊持有槍、彈影響治安，理由嫌有矛盾，同屬
未當云云。惟有無羈押之必要性，得否具保、責付、限制住居而
停止羈押，均屬事實審法院得自由裁量、判斷之職權，苟其此項
裁量、判斷並不悖乎通常一般之人日常生活經驗之定則或論理法
則，又於裁定書內論述其何以作此判斷之理由者，即不得任意指
為違法而據為提起抗告之適法理由。查原裁定對於其憑何認定本
件羈押原因尚未消滅，抗告人仍有繼續羈押之必要，且不能以具
保代替羈押，而駁回其具保停止羈押之聲請，已詳敘其理由，經
核並無違反經驗、論理法則或其他違法情形。再原裁定說明抗告
人製造具殺傷力之改造手槍及持有子彈，雖無證據證明係供特定
犯罪所用，然持有槍、彈犯行仍具影響社會治安之危險性等詞，
復無抗告意旨所指理由矛盾情事。至抗告人家中事務是否亟待處
理，並不影響其應否羈押之認定。抗告意旨仍執前詞爭辯，就原
審法院職權裁量之事項，任意指摘原裁定不當，揆之上開說明，
應認其抗告為無理由，予以駁回。
據上論結，應依刑事訴訟法第四百十二條，裁定如主文。
中    華    民    國  九十九  年    五    月   十三   日
                      最高法院刑事第八庭
                          審判長法官  洪  文  章  
                                法官  王  居  財  
                                法官  郭  毓  洲  
                                法官  黃  梅  月  
                                法官  邱  同  印  
本件正本證明與原本無異
                                      書  記  官  
中    華    民    國  九十九  年    五    月   十七   日
                                                      Ｍ

司法院資訊處製作；財團法人民間司法改革基金會備份。
